【裁判字號】    99,訴,788
【裁判日期】    990831
【裁判案由】    侵權行為損害賠償
【裁判全文】
臺灣高雄地方法院民事判決               99年度訴字第788號
原      告  乙○○
被      告  丙○○
上列當事人間侵權行為損害賠償事件，經本院刑事庭以98年度交
簡上附民字第29號移送前來，本院於民國99年8 月19日言詞辯論
終結，判決如下：
    主      文
被告應給付原告新臺幣貳拾萬玖仟貳佰陸拾參元，及自民國九十
八年十一月四日起至清償日止，按年息百分之五計算之利息。
原告其餘之訴駁回。
訴訟費用由被告負擔百分之三十六，其餘由原告負擔。
本判決第一項得假執行。
    事實及理由
一、按訴狀送達後，原告不得將原訴變更或追加他訴，但擴張或
    減縮應受判決事項之聲明者，不在此限。民事訴訟法第255
    條第1 項第3 款定有明文。原告起訴請求被告給付新台幣（
    下同）640,191 元，及自起訴狀繕本送達翌日（即民國98年
    11月4 日）起至清償日止，按年息5%計算之利息（見附民卷
    第2 頁、本院卷第207 頁），嗣於本院審理中縮減其聲明為
    ：被告應給付原告586,191 元，及自起訴狀繕本送達翌日起
    至清償日止，按年息5%計算之利息（見本院卷第164 頁），
    核其所為乃減縮應受判決事項之聲明，係屬有據。
二、原告主張：被告於民國97年5 月16日上午8 時許，駕駛車號
    3316-MD 號自小客車（下稱系爭自小客車），沿高雄縣鳳山
    市○○街由南往北方向行駛，行經該街11巷34號前（下稱系
    爭地點），因疏未注意汽車在未劃分向線或分向限制線之道
    路上，應靠右行駛，且汽車在未劃有分向標線之道路交會時
    ，應減速慢行，並保持至少半公尺以上之適當間隔，撞及適
    騎乘車號193-CTM 號重型機車（下稱系爭機車）沿文殿街11
    巷由北往南方向行使，行經系爭地點之原告（下稱系爭事故
    ），致原告受有右股骨幹粉碎性骨折及右遠端橈骨骨折等傷
    害（下稱系爭傷害），並支出醫療費7,970 元、住院期間復
    健及醫療用品費用3,361 元、營養補給品費用22,000元、自
    97年5 月16日起至97年6 月止之停車及加油費用5,860 元、
    自97年5 月起至97年8 月止之全日看護費27,000元、因骨折
    未癒須支出之營養費120,000 元，且受有自97年5 月起至97
    年8 月止，按每月薪資5 萬元計算之不能工作損失20萬元，
    暨精神慰撫金20萬元，合計受有損害586,191 元。為此爰依
    侵權行為之法律關係，提起本件訴訟等情。並聲明：被告應
    給付原告586,191 元，及自起訴狀繕本送達翌日起至清償日
    止，按年息5%計算之利息。
三、被告則以：兩造對系爭事故發生均有過失，應各負50% 之過
    失責任，原告應舉證證明有服用營養素及受看護之必要，其
    請求之慰撫金亦有過高，應予酌減，伊目前僅依靠打零工維
    生，實無力賠償原告所受損害等語置辯。並聲明：原告之訴
    駁回。
四、兩造不爭執事項如下：
  (一)被告就系爭事故之所生有過失。
  (二)原告因系爭事故受有系爭傷害。
  (三)被告因系爭事故涉犯過失傷害罪嫌，經台灣高雄地方法院檢
    察署（下稱高雄地檢署）檢察官以98年度調偵字第304 號聲
    請簡易判決處刑，經本院以98年度審交簡字第2956號判決判
    處被告拘役35日，檢察官不服提起上訴，經本院以98年度交
    簡上字第323 號判決駁回上訴確定。
  (四)原告因系爭事故已支出必要之復健及醫療費用3,361元。
  (五)原告因系爭事故休養不能工作期間，所受不能工作之損失，
    按每月薪資5 萬元作為計算基礎。
  (六)原告因系爭事故如有受看護之必要，則按每日900 元計算看
    護費。
  (七)原告迄未領取強制汽車責任保險理賠金。
五、本件爭點為：(一)原告就系爭事故之所生是否與有過失？應負
    擔之過失比例若干？(二)原告因系爭事故而增加之生活上需要
    費用為若干？(三)原告因系爭事故不能工作期間多長？損失若
    干？(四)原告主張之精神慰撫金是否過高，應予酌減？(五)原告
    依侵權行為之法律關係，得請求被告賠償之總額為若干？茲
    分述如下：
  (一)原告就系爭事故之所生是否與有過失？應負擔之過失比例若
    干？
  1.按損害之發生或擴大，被害人與有過失者，法院得減輕賠償
    金額或免除之，民法第217 條第1 項定有明文。此項規定之
    目的在謀求加害人與被害人間之公平，倘受害人於事故之發
    生亦有過失時，由加害人負全部賠償責任，未免失諸過酷，
    是以賦與法院得減輕其賠償金額或免除之職權。惟所謂被害
    人與有過失，須被害人之行為助成損害之發生或擴大，就結
    果之發生為共同原因之一，行為與結果有相當因果關係，始
    足當之。又基於過失相抵之責任減輕或免除，非僅為抗辯之
    一種，亦可使請求權全部或一部為之消滅，故裁判上得以職
    權斟酌之。而所謂被害人與有過失，只須其行為為損害之共
    同原因，且其過失行為並有助成損害之發生或擴大者，即屬
    相當，不問賠償義務人應負故意、過失或無過失責任，均有
    該條項規定之適用。合先敘明。
  2.次按機器腳踏車行駛之車道，應依標誌或標線之規定行駛；
    無標誌或標線者，在未劃分快慢車道之道路，應在最外側二
    車道行駛；單行道應在最左、右側車道行駛。道路交通安全
    規則第99條第1 項定有明文。又依道路交通安全規則第2 條
    第1 款、第3 條第6 款規定，所謂汽車係指在公路及市區道
    路上不依軌道或電力架線而以原動機行駛之車輛，機器腳踏
    車為汽車之一種。而按汽車除行駛於單行道或指定行駛於左
    側車道外，在未劃分向線或分向限制線之道路，應靠右行駛
    。但遇有特殊情況必須行駛左側道路時，除應減速慢行外，
    並注意前方來車及行人。道路交通安全規則第95條第1 項亦
    有明定。再依同規則第100 條第1 款、第5 款規定，汽車在
    未劃有分向標線之道路，或鐵路平交道，或不良之道路交會
    時，應減速慢行；會車相互之間隔不得少於半公尺。原告主
    張：系爭事故發生時，伊騎乘系爭機車靠右行駛於最外側車
    道上，系爭事故乃因被告未靠右行駛，復未保持安全間隔所
    致等情，被告否認之，並辯稱：原告當時騎乘系爭機車行使
    於道路中央，始致會車間距不足而肇事等語。經查：
  (1)系爭地點所在之高雄縣鳳山市○○街為未劃分快慢車道及分
    向線之道路，有事故現場照片、道路交通事故調查報告表為
    憑（見高雄地檢署97年度他字第8678號卷，下稱他字卷第21
    頁、第18頁），揆諸前引規定，原告騎乘機車行經上開路段
    ，即應靠右行使，並應注意車前狀況，於會車時減速慢行，
    保時適當之會車距離。
  (2)又被告於事發前係沿文殿街由西往東行駛，在文殿街與該街
    11巷交岔路口左轉進入文殿街，沿文殿街11巷由南往北直行
    乙情，業據兩造陳明在卷，並有交通事故詢問筆錄、道路交
    通事故現場圖為憑（見他字卷第22頁、第23頁），而員警到
    場繪製現場圖時，被告所駕系爭自小客車雖仍保持現場未移
    動，惟原告所騎乘之系爭機車已經移動，並未保持現場乙情
    ，亦經道路交通事故現場圖備註欄記載甚明（見他字卷第17
    頁），原告復未能提出其他積極證據證明，其於事發時係騎
    乘機車沿文殿街由北往南方向之道路外側行駛，自難僅憑原
    告之片面陳述，遽認原告依其行向，係在靠右行駛於道路外
    側時，遭系爭自小客車撞擊。
  (3)再參諸文殿街路寬6 公尺，系爭自小客車於發生撞擊時，其
    車首距左側路緣2.8 公尺，有道路交通事故現場圖為憑（見
    他字卷第17頁），及系爭自小客車左前車首與系爭機車左前
    車頭發生碰撞，有卷附交通事故詢問筆錄及編號2、3所示車
    損照片為憑（見他字第22至23頁、第20至21頁）等情以觀，
    足見被告駕駛系爭自小客車所在車道位置雖已跨越道路中心
    點，然而原告騎乘系爭機車所在車道亦僅距道路中心點0.2
    公尺（即[6÷2]-2.8=0.2），原告乃緊鄰車道中心點行駛，
    而非行駛於其行向所在道路外側。佐以原告於警詢中陳稱：
    伊於事發前即已看見對方來車，當時距對方來車約12公尺，
    伊肇事時之車速約每小時30公里（見他字卷第22頁）等語，
    益徵原告非不能及時靠道路外側行駛，並減速或停車在路旁
    稍待，以保持兩車交會時之適當間距，原告就系爭事故之所
    生亦有過失。而兩造駕駛機動車輛行使於未劃分向線之道路
    上，互未靠右行駛，均同為肇事原因，亦有台灣省高屏澎區
    車輛行車事故鑑定委會員鑑定意見書足資參佐（見高雄地檢
    署98年度調偵字第304 號卷，下稱調偵卷第7 頁），本院審
    酌兩造在未劃設分向線及快、慢車道線之車道上，均疏未注
    意靠右行駛，亦未注意於會車時，與對向來車保持半公尺以
    上之間隔，始肇致系爭事故，彼等就系爭事故之所生，俱有
    疏失等情，認兩造就系爭事故之所生應各負50% 之過失責任
    。
  3.綜上，兩造就系爭事故之所生均有過失，揆諸首揭規定及說
    明，法院自得按原告之過失程度減輕被告之賠償金額，故被
    告辯稱原告與有過失，就其應負擔之損害賠償責任有過失相
    抵原則之適用，係屬可採。
  (二)原告因系爭事故而增加之生活上需要費用為若干？
  1.按不法侵害他人之身體或健康者，對於被害人因此增加生活
    上之需要時，應負損害賠償責任。民法第193 條第1 項後段
    定有明文。又所謂「增加生活上之需要」，係指被害以前無
    此需要，因受侵害，始有支付此費用之需要而言。是以原告
    因身體受不法侵害，需人看護或因此增加生活上需要之費用
    ，仍應以必要者為限，合先敘明。
  2.原告主張因系爭事故，致受有系爭傷害，並支出醫療費7,97
    0 元、住院期間復健及醫療用品費用3,361 元、營養補給品
    費用22,000元、自97年5 月16日起至97年6 月止之停車及加
    油費用5,860 元、自97年5 月起至97年8 月止，按全日看護
    每日1000元計算之看護費27,000元、自97年5 月起至99年12
    月止預計須支出之復健、醫療及營養費120,000 元等情。惟
    被告以原告應舉證證明支出前揭費用之必要性等語置辯。經
    查：
  (1)醫療掛號費、復健及醫療用品費部分：
  依卷附長庚醫療財團法人高雄長庚紀念醫院（下稱高雄長庚
    醫院）收據所示，原告自97年5 月24日起至97年12月27日止
    ，因診治系爭傷害，共支出掛號費8,601 元（見本院卷第17
    3 至178 頁），惟原告除97年12月19日之掛號費外，請求被
    告給付掛號費8,157 元，核與前揭單據相符，係屬可採。再
    依卷附愛仁醫院、上禾診所及太山中醫診所收據所示，原告
    自97年6 月13日起至同年11月18日止，在上開醫院、診所就
    醫，分別支出掛號費1,160 元、450 元、980 元，共2,590
    元（見本院卷第180 頁、第184 頁、第185 頁），堪認原告
    為診療系爭傷害，有支出醫療掛號費10,747元之必要。故原
    告請求被告給付醫療掛號費7,970 元，未逾前揭範圍，應屬
    可採。
  又原告於97年5 月16日因系爭事故至高雄長庚醫院就診，診
    斷為右股骨幹粉碎性骨折及右遠端橈骨骨折，經手術治療後
    於同年月24日出院，其住院期間因右手須以石膏固定，而暫
    時無法使用助行輔助活動，須待石膏移除後，始能下床活動
    ，而原告於98年5 月6 日到院就診時，經以X 光檢查結果顯
    示，其右股骨尚未癒合等情，有高雄長庚醫院99年6 月6 日
    （99）長庚院高字第900632號函可憑（見本院卷第69頁），
    足認原告於上開期間確有購置住院及復健所需相關用品之必
    要。再依原告提出之上禾診所、永全復健器材有限公司、維
    康醫療用品店及杏一醫療用品店發票所示，原告因住院及為
    從事復健，而購置復健彈力管、枴杖、棉片、食鹽水、尿瓶
    、便盆等醫療用品，共支出3,361 元（見本院卷第130 頁背
    面、第44頁、第45至47頁），被告對前揭發票及購置品項之
    真正亦不爭執，亦同意理賠（見本院卷第210 頁、第65頁）
    ，堪認原告所支出之前揭醫療用品費用係屬必要費用支出。
  原告另主張住院期間須支出營養補給品費用22,000元部分，
    依其提出之發票以觀，均屬日常生活飲食費用（見本院卷第
    65頁、第156 頁），尚難認係專為系爭傷害所為支出，而不
    可採。
  (2)因骨折未癒須支出營養費120,000 元部分：
  原告主張其因未接受補骨手術，致須補充營養劑以促進骨折
    處癒合等情，經高雄長庚醫院函覆謂：原告於98年5 月6 日
    就診時，經X 光檢查顯示其右股骨尚未癒合，評估後續仍有
    接受補骨手術之必要（見本院卷第69頁）等語，本院復依原
    告聲請，向宏益骨科診所、太山中醫診所函詢原告病情，宏
    益骨科診所覆稱：依X 光檢查結果判斷，原告骨折處已有骨
    痂形成，然癒合速度過慢，建議拔除近端之固定鋼釘，並補
    充鈣片、維他命D 、福善美及高蛋白等營養素，以促進癒合
    ，不需再進行補骨手術（見本院卷第205 頁）等語；太山中
    醫診所則函覆稱：原告因術後身體虛弱，骨頭無法正常密合
    ，因壯骨丹可輔助骨折後骨質及骨頭修復，而開立壯骨丹處
    方（見本院卷第197 頁）等語，並有各該診所病歷、處方箋
    在卷可稽（見本院卷第201 至205 頁、第198 頁），足認原
    告為促進骨折傷勢痊癒，確有服用壯骨丹之必要。再依太山
    中醫診所收據所示，原告為購買壯骨丹，共支出費用5,150
    元（見本院卷第40頁背面），故原告請求被告給付因服用壯
    骨丹所增加之費用5,150元，係屬可採。
  原告復主張為促使傷勢痊癒，自98年9 月起迄99年3 月止，
    每月須支出5,400 元購置營養劑食用，需費32,400元（即5,
    400 ×6=32,400，見本院卷第165 頁）乙節，依其提出之營
    養劑訂購單記載，僅能得悉該營養劑名稱為「New AA新配方
    多醣複方營養素」（見本院卷第187 至193 頁），尚無從判
    斷上開營養劑所含成分是否包括前述醫囑應補充之鈣片、維
    他命D 、福善美及高蛋白等營養素。原告復自承上開營養素
    並非高鈣營養素（見本院卷第209 頁）乙情甚明，益徵該營
    養素與醫囑應增加之營養素不符。原告既未舉證證明為促使
    系爭傷害痊癒，有何服用上開營養素之必要，即難認該營養
    素購置費乃必要費用支出，原告此部分之請求尚屬無據。
  至於原告主張另須支出其他營養費82,450元（即120,000-5,
    150- 32,400=82,450）部分，未據原告舉證以實其說，其主
    張尚非可採。
  (3)看護費部分：
  按親屬間之看護，縱因出於親情而未支付該費用，然親屬所
    付出之勞力，顯非不能以金錢評價，此種基於身分關係之恩
    惠，自不能加惠於加害人，而應比照一般僱用看護之情形，
    認被害人受有相當看護費之損害，命加害人賠償，始符民法
    第193 條第1 項規定意旨。是以倘有受看護之必要，則其於
    需受看護期間縱由親屬照顧，亦得請求相當於看護費之損害
    ，先此敘明。
  原告主張自97年5 月起至97年8 月止有受全日看護之必要乙
    節，固據證人即其配偶甲○○證稱：原告住院期間因右手、
    右腳受有粉碎性骨折，無法走路，也不能自理生活，由伊在
    醫院全日照顧，原告於97年5 月24日出院時，仍須坐輪椅，
    還不能自行站立行走，直到出院後1 個月始拆除手部石膏，
    於同年7 月間開始到上禾診所復健，迄同年8 月底才能使使
    用枴杖行走，原告於手部石膏拆除前，均仰賴其照顧三餐、
    如廁及洗澡等日常生活事宜，待手部石膏拆除後，因腳部仍
    然疼痛，而需人攙扶（見本院卷第168 頁）等語。惟參諸諸
    高雄長庚醫院函示，就醫學觀點判斷，原告在住院治療期間
    及出院後1 個月，應須他人全日照護其日常生活（見本院卷
    第69頁）等語，及證人甲○○證稱原告在出院1 個月後，拆
    除手部石膏，於手部石膏拆除後即能自理三餐、如廁（見本
    院卷第168 頁）等情以觀，可知原告僅於住院期間（即自97
    年5 月16日起至97年5 月24日止），及出院後1 個月（即自
    97年5 月25日起至同年6 月25日止），合計39日（即9+30=3
    9 ）有受他人全日看護之必要，故原告主張自97年5 月起至
    同年8 月止須受他人全日看護，其中逾前揭39日部分，尚屬
    無據，而不可採。
  此外，原告需受看護期間之看護費用按每日900 元計算乙節
    ，為兩造所不爭執，已如前述不爭執事項(六)所示，故原告自
    96年5 月16日起至97年6 月25日止，按每日看護費900 元計
    算，共須支出必要看護費35,100元（即900 ×39=35,100 ）
    。揆諸前引規定及說明，原告主張其受有相當於看護費之損
    害27,000元，未逾前揭範圍，係屬可採。
  (4)自97年5 月16日起至97年6 月止之停車及加油費用5,860 元
    部分：
    原告主張甲○○為照顧其傷勢，並載送其就醫，而駕車往返
    住家與醫院之間，共支出停車及加油費5,860 元乙節，固據
    原告提出停車費、加油費收據為憑（見本院卷第44至頁第）
    ，證人甲○○復證稱：原告在高雄長庚醫院住院期間，均由
    伊到院照顧原告之日常生活（見本院卷第16 7頁）等語，惟
    查：
  依原告所提出，被告不爭執形式上真正之停車費單據所示，
    除97年6 月4 日因在高雄長庚醫院第4 停車場所支出之停車
    費45元，與原告前往高雄長庚醫院複診之日期相符外（見本
    院卷第47頁、第105 頁、第72頁），其中於97年5 月24日、
    97 年6月1 日因在高雄縣第二停車場停車所支出之費用（見
    本院卷第44頁、第49頁），尚難認與原告就醫有何關聯；其
    中在97年5 月28日、97年5 月29日、97年6 月11日支出之停
    車費則與高雄長庚醫院函覆原告之就診日期不符（見本院卷
    第71至73頁），亦難認屬原告往返住家、醫院就診所需支出
    之必要費用；至於甲○○在原告住院期間（即自97年5 月16
    日起至97年5 月24日止）所支出之停車費用共545 元（見本
    院卷第40頁、第49頁、第52頁），既屬甲○○為看護原告而
    支出，即非原告為診治傷勢所增加之生活費用，原告此部分
    之請求即屬無據。故原告主張為就醫所需支出之停車費，除
    97 年6月4 日支出之45元外，其餘均不可採。
  依原告所提出，被告不爭執形式上真正之加油費單據所示，
    其中於97年5 月16日、97年5 月26日、97年5 月30日、97年
    6 月3 日所支出之加油費921 元、921 元、692 元、692 元
    （見本院卷第51至52頁），均未據原告舉證證明上開費用與
    其就醫診療有何關聯；其中於97年5 月21日所支付之加油費
    614 元，雖在原告住院期間（即97年5 月16日起至97年5 月
    24日止）支出，然未據原告舉證係專為照護原告而支出，其
    主張因不能證明該筆費用與系爭事故間之關聯性，亦不可採
    。
  3.綜上，原告因系爭傷害所增加之生活上必要費用，計有：醫
    療掛號費7,970 元、復健及醫療用品費3,361 元、因骨折未
    癒須支出之營養費5,150 元、看護費27,000元及停車費45元
    ，合計43,526元。
  (三)原告因系爭事故不能工作期間多長？損失若干？
    按不法侵害他人之身體者，對於被害人因此喪失或減少勞動
    能力，應負損害賠償責任，民法第193 條第1 項前段定有明
    文，又原告因系爭事故受有系爭傷害，致不能工作期間之薪
    資損失，兩造均同意按每月薪資5 萬元計算，已如前述，經
    查，原告因系爭事故受傷，自97年5 月16日起至97年5 月24
    日止住院，其自97年5 月25日起至97年8 月31日止需休養等
    情，有高雄長庚醫院診斷證明書在卷可稽（見本院卷第55頁
    ），而原告自97年5 月16日起至同年8 月底止，因系爭事故
    向僱主張弘憲建築師事務所請假，亦有被告不爭執形式上真
    正之請假卡可憑（見本院卷第56頁），足認原告因系爭事故
    不能工作期間為3 月又15日（即3.5 個月）。從而，按原告
    每月薪資5 萬元計算，其因傷休養不能工作期間所受損失為
    175,000 元（即50,000×3.5=175,000 ），應堪認定。故原
    告請求被告賠償其不能工作期間之薪資損失20萬元，其中逾
    175,000元部分，係屬無據，而不可採。
  (四)原告主張之精神慰撫金是否過高，應予酌減？
  1.按慰藉金之多寡，應斟酌雙方之身分、地位、資力與加害之
    程度及其他各種情形核定相當之數額；其金額是否相當，自
    應依實際加害情形與被害人所受之痛苦及雙方之身分、地位
    、經濟狀況等關係決定之，有最高法院85年台上字第460 號
    判決要旨可資參照。
  2.原告主張被告應賠償精神慰撫金20萬元乙節，經查原告為大
    學畢業，目前擔任景觀設計師，每月收入53,000元，其於97
    年度之收入為741,332 元，名下並有房屋1 棟、土地2 筆及
    投資2 筆，總值2,247,716 元；而被告係高中畢業，目前以
    臨時工維生，每月收入約7,000 元至9,000 元不等，其於97
    年度未申報個人綜合所得收入，名下亦無財產等情，業經兩
    造陳明在卷，並有稅務電子閘門財產所得調件明細表為憑（
    見本院卷67頁、第16頁、第22頁），本院審酌兩造之年齡、
    身分、地位、經濟狀況，及原告因系爭事故，自97年5 月16
    日起至97年5 月24日止住院治療9 日，又因骨折難癒，前往
    高雄長庚醫院、愛仁醫院、上禾診所、太山中醫診所及宏益
    骨科診所接受門診治療達22次（見本院卷第103 至128 頁、
    第197 頁、第201 頁），受有相當之精神上痛苦等一切情狀
    ，認原告所受非財產上損害即精神慰撫金以20萬元為適當，
    故被告辯稱原告所請求之精神慰撫金數額係有過高，應予酌
    減云云，尚非可採。
  (五)原告依侵權行為之法律關係，得請求被告賠償之總額為若干
    ？
    按因故意或過失不法侵害他人之權利者，負損害賠償責任。
    民法第184 條第1 項前段定有明文。原告因被告疏未靠右行
    駛，復於會車時未保持半公尺以上之間距，肇致系爭事故，
    受有系爭傷害，而支出醫療掛號費7,970 元、復健及醫療用
    品費3,361 元、因骨折未癒須支出之營養費5,150 元、看護
    費27,000元及停車費45元，並受有不能工作期間之薪資損失
    175,000 元，及精神上損害20萬元，合計418,526 元（即7,
    970+3,361+5,150+27,000+45+175,000 +200,000=418,526）
    ，經依民法第217 條規定，按兩造各負擔50% 過失責任比例
    ，減輕被告之賠償責任50% 後，被告尚應賠償原告209,263
    元（即418,526×50%=209,263）。
六、綜上所述，原告依侵權行為之法律關係，請求被告給付209,
    263 元，及自起訴狀繕本送達翌日98年11月4 日起至清償日
    止，按年息5%計算之利息，係有理由，應予准許；逾此範圍
    之請求，則無理由，應予駁回。
七、按所命給付之金額或價額未逾50萬元之判決，法院應依職權
    宣告假執行。民事訴訟法第389 條第1 項第5 款定有明文。
    本判決第1 項所命被告給付之金額未逾50萬元，依前引規定
    ，自應由本院依職權宣告假執行。
據上論結，本件原告之訴為一部有理由、一部無理由，依民事訴
訟法第79條、第389 條第1 項第5 款，判決如主文。
中    華    民    國    99    年    8     月    31    日
                  民事第五庭  法  官  賴文姍
以上正本係照原本作成。
如對本判決上訴，須於判決送達後20日內向本院提出上訴狀。如
委任律師提起上訴者，應一併繳納上訴審裁判費。
中    華    民    國    99    年    8     月    31    日
                              書記官  林秀珍

司法院資訊處製作；財團法人民間司法改革基金會備份。
